臺灣花蓮地方法院小額民事判決
110年度花小字第645號
原      告  兆豐產物保險股份有限公司

法定代理人  梁正德
訴訟代理人  彭政順
            張以正
被      告  陳玉齡
訴訟代理人  廖偉勝
上列當事人間請求侵權行為損害賠償事件，本院於民國110年10
月21日言詞辯論終結，判決如下：
    主   文
原告之訴駁回。
訴訟費用新臺幣壹仟元由原告負擔。
    事實及理由
一、原告主張：伊承保訴外人黃禪櫻而由訴外人曾琬婷駕駛之車
    牌號碼000-0000號自用小客車（下稱系爭汽車）於民國109
    年2月6日17時40分許，因被告陳玉齡駕駛車牌號碼000-0000
    號汽車，在花蓮縣○○市○○街000號前撞及原告承保之系爭汽
    車，致伊承保之系爭汽車受損，本案經花蓮縣警察局花蓮分
    局中正派出所處理在案，肇事責任應歸被告負擔，被告應負
    損害賠償責任。又原告承保系爭汽車之受損部分業經伊保險
    契約以新臺幣（下同）10,134元，於109年5月理賠。爰依民
    法第184條第1項前段、191條之2及保險法第53條規定，提起
    本件訴訟。並聲明：被告應給付10,134元及起訴狀繕本送達
    之翌日起至清償日止，按年息5%計算之利息。
二、被告則以：伊車經警方通知到場檢查並無任何擦撞痕跡，卷
    第54頁追查表不能證明該擦傷為伊車所致。由原告所述，若
    其當事人在車上碰到擦撞，應可提供車號給警方，且依經驗
    法則，駕駛人會感覺到震動或擦撞的聲響，就車輛碰撞的相
    對位置擊中及痕跡，物理學觀之，原告車輛有刮損，伊車輛
    應也有刮損，警方提供現場照片可知，伊車沒有任何刮損，
    足證原告車損與伊無關係。原告只就調閱監視器畫面就要主
    張他的車輛是伊車輛碰撞，監視器畫面無法足以證明他們有
    碰撞情況等語。並聲明：如主文第1項所示。
三、得心證之理由：
　㈠按當事人主張有利於己之事實者，應就其事實有舉證責任，
    民事訴訟法第277條有明文規定；又主張法律關係存在之當
    事人，須就該法律關係發生所須具備之特別要件，負舉證責
    任。民事訴訟如係由原告主張權利者，應先由原告負舉證之
    責，若原告先不能舉證，以證實自己主張之事實為真實，則
    被告就其抗辯事實即令不能舉證，或其所舉證據尚有疵累，
    亦應駁回原告之請求（最高法院17年上字第917號判例要旨
    參照）。申言之，侵權行為所發生之損害賠償請求權，應具
    備加害行為、侵害權利、行為不法、致生損害、相當因果關
    係、行為人具責任能力及行為人有故意或過失等成立要件，
    若任一要件有所欠缺，即無侵權行為責任之可言，且原告應
    就上開要件負舉證責任。
　㈡本件依原告所提道路交通事故當事人登記聯單、行照、賠款
    滿意書、估價單、統一發票、系爭車輛受損照片等件僅能證
    明原告承保之系爭車輛受損之事實，尚無從據以認定被告即
    有肇事責任。次查，經本院依職權調閱花蓮縣警察局花蓮分
    局110年7月16日花市警交字第1100017715號函檢附被告汽車
    之照片所示（卷第70頁至75頁），均未見其車身有任何發生
    碰撞痕跡。另參以原告訴訟代理人當庭陳稱：「據原告稱監
    視器沒有看到直接的碰撞，…」等語，實難認被告有於前揭
    時地與系爭汽車碰撞致受損之情形，而原告復未提出其他積
    極證據以實其說，則原告主張被告應負侵權行為責任，尚難
    採憑。
  ㈢從而，原告依侵權行為之法律關係，請求被告給付10,134元
    ，為無理由，應予駁回。
四、本件為判決之基礎已臻明確，兩造其餘主張、陳述並所提證
    據，經審酌後，認均與本件之結論無礙，爰不再一一論述，
    附此敘明。　　
五、本件係就民事訴訟法第436條之8第1項適用小額程序所為原
    告敗訴之判決，應依職權確定訴訟費用額為1,000元（第一
    審裁判費），由原告負擔。
中　　華　　民　　國　　110 　年　　10　　月　　28　　日
                  花蓮簡易庭  法  官  李可文
以上正本係照原本作成。
如不服本判決，應於送達後20日內，向本院提出上訴狀（上訴狀
應表明上訴理由）並繳納上訴審裁判費；如於本判決宣示後送達
前提起上訴者，應於判決送達後20日內補提上訴理由書（須按對
造人數附繕本）。
如委任律師提起上訴者，亦應一併繳納上訴審裁判費。
對於小額程序之第一審判決之上訴，非以其違背法令之理由，不
得為之。且上訴狀內應記載表明（一）原判決所違背之法令及其
具體內容。（二）依訴訟資料可認為原判決有違背法令之具體事
實者。
中　　華　　民　　國　　110 　年　　10　　月　　28　　日
                              書記官  陳雅君